臺灣臺南地方法院交通事件裁定　　100年度交聲字第164號
移送機關　　交通部公路總局嘉義區監理所麻豆監理站
異議人即
受處分人　　吳森芳
上列受處分人因違反道路交通管理處罰條例案件，對於交通部公
路總局嘉義區監理所麻豆監理站民國100年2月8日所為之裁決處
分（處分案號：麻監裁罰字第裁75-M00000000號），聲明異議，
本院裁定如下：
    主  文
異議駁回。
    理  由
一、原處分意旨略以：異議人即受處分人吳森芳（下稱異議人）
    駕駛車牌號碼TZ-5525號自用一般小客車，於民國99年12 月
    7日22時10分許，在台17線國姓橋北端處，因有「拒絕接受
    酒精濃度測試之檢定」之違規行為，遭台南縣警察局佳里分
    局警員製單舉發，嗣經交通部公路總局嘉義區監理所麻豆監
    理站（下稱移送機關）以其違規事證明確，依道路交通管理
    處罰條例第35條第4項及第67條第2項（原裁決書漏載第2項
    ）之規定，裁處異議人罰鍰新臺幣（下同）60,000元，並吊
    銷駕駛執照，3年內禁考等處分。
二、本件異議意旨略以：異議人當時僅是延遲酒測，並非拒絕酒
    測，且員警未告知需吊銷駕駛執照3年，又須重新考照，因
    此異議人不知事態嚴重，請求念及異議人有關罰鍰部分60,0
    00元已經繳納，又係初犯，給予較輕之裁罰，例如改以吊扣
    駕駛執照1年或服勞動役、教育捐等處罰代之，為此聲明異
    議，請求撤銷原處分等語。
三、按「汽車駕駛人，駕駛汽車經測試檢定有酒精濃度超過規定
    標準者，處新臺幣15,000元以上60,000元以下罰鍰，並當場
    移置保管該汽車及吊扣其駕駛執照1年；因而肇事致人受傷
    者，並吊扣其駕駛執照2年；致人重傷或死亡者，吊銷其駕
    駛執照，並不得再考領。」、「汽車駕駛人拒絕接受第一項
    測試之檢定者，處新臺幣六萬元罰鍰，並當場移置保管該汽
    車及吊銷駕駛執照；如肇事致人重傷或死亡者，吊銷該駕駛
    執照，並不得再考領。」、「汽車駕駛人，曾依第35條第4
    項前段規定吊銷駕駛執照者，3年內不得考領駕駛執照。」
    道路交通管理處罰條例第35條第1項第1款、第4項、第67條
    第2項分別定有明文。
四、經查：
  (一)異議人於民國（下同）99年12月7日22時10分許駕駛車牌號
    碼TZ-5525號自用一般小客車，在台17線國姓橋北端處，有
    拒絕值勤警員對之實施是否有酒精濃度超過規定標準之測試
    檢定之行為，有台南縣警察局99年12月7日南縣警交字第M00
    000000號舉發違反道路交通管理事件通知單1紙附卷可參。
  (二)惟異議人固不否認有遭員警要求酒測一事，然辯稱並無拒絕
    酒測之行為云云，然經本院依職權勘驗台南市政府警察局新
    營分局100年1月3日南市警營交字第1000001928號函檢送舉
    發員警於上開時、地舉發時所錄製之錄影光碟得知：「第1
    段錄影資料：於光碟顯示l分40秒時，執勤員警發現TZ-5525
    號自小客車倒車停留於國姓橋上機車道；於光碟顯示l2分20
    秒時，TZ-5525號自小客車由執勤員警駕駛警車引導至路檢
    點；於光碟顯示l2分50秒時，TZ-5525號自小客車駕駛人下
    車，開始打電話。於光碟顯示l3分10秒時，執勤員警送上小
    瓶裝礦泉水；於光碟顯示l5分00秒時，執勤員警要求駕駛人
    接受酒測值檢定，駕駛人藉故推延，不願受測；於光碟顯示
    l6分26秒時，執勤員警向駕駛人告知：現在時間99年12月7
    日21時25分，15分鐘後將實施酒精值檢定，如再不配合將以
    拒絕接受酒測辦理；於光碟顯示28分00 秒時，執勤員警向
    駕駛人告知拒絕接受酒測應受之處罰；於光碟顯示28分40秒
    時，執勤員警將駕駛人帶回七股分駐所偵辦；於光碟顯示35
    分49秒時，TZ-5525 號自小客車駕駛人於返回七股所途中言
    語表示：測下去會漏氣，請不要測，我喝這麼多，怎麼可能
    不漏氣；於光碟顯示36分30秒時，執勤員警請TZ-5525號自
    小客車駕駛人下車，進入七股分駐所；於光碟顯示37 分00
    秒時，TZ-5525號自小客車駕駛人再次要求執勤員警不要實
    施酒測；於光碟顯示38分00秒時，執勤員警TZ-5525號自小
    客車駕駛人出示證件，駕駛人拒不配合；於光碟顯示40分10
    秒時，執勤員警查知TZ-552 5號自小客車車籍資料；於光碟
    顯示40分30秒時，值勤員警當場告知拒絕接受酒測之罰則：
    罰金新台幣6萬元、車輛移置保管、駕駛執照吊銷，3年後才
    能重考。TZ-5525號自小客車駕駛人仍不配合；於光碟顯示
    42分30秒時，執勤員警再次要求TZ-5525號自小客車駕駛人
    出示證件，驚駛人仍拒不配合。於光碟顯示43分20秒時，執
    勤員警再次要求，TZ-5525號自小客車駕駛人提供身分證字
    號；於光碟顯示45分30秒時，執勤員警查知TZ-5525號自小
    客車駕駛人年籍資料；於光碟顯示46分40秒時，向TZ-5525
    號自小客車駕駛人查證查詢所得之年籍資料正確無誤；於光
    碟顯示48 分27秒時，第1段錄影資料結束。第2段錄影資料
    ：於光碟畫面一開始，TZ-5525號自小客車駕駛人不斷說話
    ，拖延時間。於光碟顯示3分03秒時，TZ-5525號自小客車駕
    駛人拿出名片交給執勤員警。於光碟顯示4分48秒時，錄影
    結束。」等情，業經本院勘驗在卷，有勘驗筆錄1份附卷可
    參。
  (三)依上開勘驗結果，員警一再且多次請異議人配合酒精濃度檢
    測，以及告知拒測將受處罰之勸導，異議人一再推託，堪認
    異議人確有拒絕接受酒精濃度測試之情形，至為明確。
五、綜上所述，異議人於上揭時、地有拒絕酒精濃度之測試檢定
    之違規行為事實，既堪認定，則移送機關據此並引用道路交
    通管理處罰條例第35條第4項、第67條第2項等規定，裁處異
    議人罰鍰新臺幣60,000元，並吊銷駕駛執照、3年內不得考
    領駕駛執照，於法即無不當。又上開處罰係法律明文規定，
    異議人請求改以處以較輕之裁罰，例如改以吊扣駕駛執照1
    年或服勞動役、教育捐等處罰代之云云，自屬無據。從而，
    本件異議經核並無理由，應予以駁回。
六、據上論斷，應依道路交通管理處罰條例第87條第2項、道路
    交通案件處理辦法第19條，裁定如主文。
中    華    民    國   100    年    5     月    23    日
                     交通法庭   法  官   陳淑勤
以上正本證明與原本無異。
如不服本裁定，應於送達後5日內，向本院提出抗告狀。
                                書記官   謝竣閎
中    華    民    國   100    年    5     月    23    日